【裁判字號】    89,交易,696
【裁判日期】    900308
【裁判案由】    過失傷害
【裁判全文】
臺灣臺南地方法院刑事判決                        八十九年度交易字第六九六號
    公  訴  人  臺灣台南地方法院檢察署檢察官
    被      告  乙○○
右列被告因過失傷害案件，經檢察官提起公訴（八十九年度偵字第一一０四七號），
本院判決如左：
    主  文
乙○○因過失傷害人，處有期徒刑肆月，如易科罰金，以參佰元折算壹日。
    事  實
一、乙○○於民國八十九年七月十六日十一時許，駕駛車號ＷＦ－三五九七號自小客
    車，在臺南市○○路二五九號附近由東向西方向倒車，本應注意汽車在彎道、快
    車道上不得倒車，又汽車倒車時，應顯示倒車燈光或手勢後，謹慎緩慢後倒，並
    應注意其他車輛及行人，而依當時之情形，並無不能注意之情形，竟疏於注意及
    此，未注意車後車輛之動向，即貿然倒車，致於倒車通過上開路段時，適其後側
    尚有甲○○所駕騎車號ＶＦＬ－三八八號機車，由臺南市○○路南向北方向駕騎
    前來，因閃避不及而撞及之，因而受有右肩肱骨頸骨折等傷害。
二、案經被害人甲○○訴由臺南市警察局第六分局報請臺灣臺南地方法院檢察署檢察
    官偵查起訴。
     理  由
一、訊據被告乙○○對於右開犯罪事實均矢口否認，辯稱伊當時是從大同路過來，伊
    僅為閃避從靈骨塔牌樓出來左轉到伊汽車右側來車，只減速慢行，亦沒有停車云
    云。惟查，右開犯罪事實業據告訴人甲○○指訴甚明，且按通常之經驗判斷，若
    被告乙○○當時確係直行向前，而其右側又有來車，則以現場道路實況並非寬敞
    之事實觀之，自被告乙○○後側前來之告訴人甲○○應因前方車道已佔滿車輛而
    預為減速慢行，其縱有意閃避前方來車執意前駛，在經驗上而言，應可判斷僅得
    將機車靠向最左側車道駕騎，否則兩車相會，其機車顯無再由車道中央部分穿越
    之可能甚明；惟以本件車禍發生後所製作之道路交通事故調查報告表及卷附之現
    場照片八幀等證據觀之，在本件兩造當事人發生擦撞之位置距離最左側車道尚有
    一．九公尺之距離，故若如被告乙○○所辯者，告訴人甲○○當時應仍有相當之
    空間可得閃避，應不致發生本件車禍。再者，就車禍發生後，被告乙○○所駕車
    輛左後側所留下之撞擊痕跡而言，若如被告乙○○所辯情形，則其汽車行進方向
    與告訴人甲○○所駕騎機車之行進方向相同，則告訴人甲○○在閃避不及時，其
    與被告乙○○所駕汽車在左後側方向上所為接觸，應僅係擦刮之情形，而非如卷
    附照片上所見之撞擊痕，故應認此項撞擊痕，應係被告乙○○倒車時，其汽車之
    後退力道與告訴人甲○○所駕騎機車前進之力道相衝撞所致，此外，本件被告乙
    ○○所駕汽車在現場位置極不自然，亦難想像在何種情況下，為閃避對向來車，
    竟會在前進方向上將車駕駛成本件車禍發生後之所在位置，是本件參酌以上各項
    情形，顯難採認被告乙○○前開所辯，應認其所為辯詞，僅為事後飾卸之詞，要
    不足採信。次按汽車行經彎道、快車道時，不得倒車，且汽車倒車時，應顯示倒
    車燈光或手勢後，謹慎緩慢後倒，並應注意其他車輛及行人，道路交通安全規則
    第一百十條第一款、第二款各定有明文。被告乙○○駕駛汽車自應注意上述道路
    交通安全規定，而依當時路況又無不能注意之情形，竟疏不注意為之，以致肇事
    ，致人受傷，其駕駛行為顯有過失，本件車禍經送台灣省台南區車輛行車事故鑑
    定委員會鑑定結果，亦同此認定，有該委員會鑑定意見書乙紙在卷足參，雖鑑定
    結果認告訴人亦與有過失，然被告既應負肇事主因之過失責任，且其過失行為與
    告訴人受傷間復有因果關係，從而本件事證已臻明確，被告過失之犯行，洵堪認
    定。
二、查被告乙○○因過失致告訴人受傷，核其所為，係犯刑法第二百八十四條第一項
    之過失傷害罪。爰審酌被告之品行、過失之程度、告訴人所受之傷害及其應負之
    過失責任，被告在肇事後，雖多次表明願與告訴人和解，然因與告訴人請求賠償
    數額尚有爭執，以致被告未能與告訴人達成民事上之和解及其他一切情狀，量處
    如主文所示之刑，並諭知易科罰金之折算標準，以資懲儆。
據上論斷，應依刑事訴訟法第二百九十九條第一項前段，刑法第二百八十四條第一項
，第四十一條第一項前段，罰金罰鍰提高標準條例第一條前段，第二條判決如主文。
本案經檢察官蘇榮造到庭執行職務。
中    華    民    國      九十      年      三      月        八        日
                              臺灣臺南地方法院交通法庭
                                      法  官  何  清  池
右正本證明與原本無異。
如不服本判決，應於判決送達後十日內向本院提出上訴狀( 應附繕本 )。
                                      書記官  林  木  村
中    華    民    國      九十      年      三      月        八        日
附錄本案論罪科刑法條全文：
刑法第二百八十四條第一項：
因過失傷害人者，處六月以下有期徒刑、拘役或五百元以下罰金，致重傷者，處一年
以下有期徒刑、拘役或五百元以下罰金。


司法院資訊處製作；財團法人民間司法改革基金會備份。
